臺灣高等法院刑事判決　　　　　　　 100年度上訴字第2534號
上　訴　人
即　被　告　　王淑媛
上列上訴人因違反稅捐稽徵法等案件，不服臺灣臺北地方法院10
0年度訴字第686號，中華民國100年7月29日第一審判決（起訴案
號：臺灣臺北地方法院檢察署99年度偵字第27602號），提起上
訴，本院判決如下：
    主  文
上訴駁回。
    理  由
一、按刑事訴訟法第350條、第361條、第362條、第367條規定，
    不服地方法院之第一審判決而上訴者，須提出上訴書狀，並
    應敘述具體理由，為上訴必備之程式；其所提出之書狀未敘
    述上訴理由，或僅曾以言詞陳述上訴理由者，均應於上訴期
    間屆滿後20日內補提理由書於第一審法院。第一審法院經形
    式審查，認逾期未補提上訴理由者，應定期間先命補正；逾
    期未補正者，為上訴不合法律上之程式，應以裁定駁回。倘
    已提出上訴理由，但所提非屬具體理由者，則由第二審法院
    以上訴不合法律上之程式，判決駁回。而所謂具體理由，必
    係依據卷內既有訴訟資料或提出新事證，指摘或表明第一審
    判決有何採證認事、用法或量刑等足以影響判決本旨之不當
    或違法，而構成應予撤銷之具體事由，始克當之（例如：依
    憑證據法則具體指出所採證據何以不具證據能力，或依憑卷
    證資料，明確指出所為證據證明力之判斷如何違背經驗、論
    理法則）；倘僅泛言原判決認定事實錯誤、違背法令、量刑
    失之過重或輕縱，而未依上揭意旨指出具體事由，或形式上
    雖已指出具體事由，然該事由縱使屬實，亦不足以認為原判
    決有何不當或違法者（例如：對不具有調查必要性之證據，
    法院未依聲請調查亦未說明理由，或援用證據不當，但除去
    該證據仍應為同一事實之認定），皆難謂係具體理由，俾與
    第二審上訴制度旨在請求第二審法院撤銷、變更第一審不當
    或違法之判決，以實現個案救濟之立法目的相契合，並節制
    濫行上訴（最高法院97年度臺上字第892號判決意旨參照）
    。又依刑事訴訟法第367條之文義及立法意旨，僅於「上訴
    書狀未敘述上訴理由」之情形，為保障上訴人之權益，始有
    補正之問題。至有無敘述理由，第一審法院僅作形式上之審
    查，如上訴書狀形式上已敘述不服原判決之意旨者，即與未
    敘述上訴理由之情形有別，無庸再命補正；至於其理由是否
    具體，則屬第二審法院審查之範圍，亦不在命補正之列。亦
    即上訴書狀已記載理由，並有具體之敘述時，其上訴既屬合
    法，第二審法院固應就其理由之是否可取，為實體之審理及
    判斷；如認其上訴書狀雖記載理由，但並未具體敘述時，則
    無須再命補正，可逕認其上訴不合法，以判決駁回之（最高
    法院97年度臺上字第3889號判決意旨參照）。
二、本件經原審審理後，認為：
（一）被告王淑媛為民國（下同）91年至96年個人綜合所得稅之
      納稅義務人，明知其與其親屬周嘉華、周沈物燕、周比奇
      、周比明、葉又慈及王莊英等人，並無捐款予社團法人觀
      世音慈心會之事實，竟分別基於行使偽造私文書及以詐術
      逃漏稅捐之犯意，分別於92年、93年、95年、96年、97年
      間申報前一年度綜合所得稅時，在不詳處所，先行偽造「
      社團法人觀世音慈心會捐款證明」數紙，並在其上偽造「
      社團法人觀世音慈心會」、會長「何文杞」之印文，復自
      行填寫自己姓名，或得王莊英、周比奇（95年4月19日更
      名為周比琦）、周比明之同意簽署彼等之姓名，或交由不
      知情之周嘉華、周沈物燕簽署其姓名後，再親自蓋用其個
      人印章或前得王莊英、周比奇、周比明、周嘉華、周沈物
      燕之同意而刻用之印章於其上（偽造之社團法人觀世音慈
      心會捐款證明之文號、捐款人、捐款金額、偽造之印文均
      詳如附表一所示），另於94年間申報93年度之綜合所得稅
      時，在不詳處所、偽造「93年度教育文化公益慈善機關或
      團體接受大額捐贈清冊」1紙，以表示王莊英、王淑媛、
      周比奇、周比明、周嘉華、周沈物燕、葉又慈確曾捐款予
      社團法人觀世音慈心會之用意，復各於92年6月2日、93年
      5月31日，分別將上開偽造之91年度、92年度之捐款證明
      附於91年度、92年度之綜合所得稅結算申報書後，另於94
      年5月31日將上開偽造之「93年度教育文化公益慈善機關
      或團體接受大額捐贈清冊」附於93年度綜合所得稅結算（
      二維條碼）電子申報書後，另於95年5月間至95年6月30日
      間之某日、96年5月26日後某日、97年間某日，各以綜合
      所得稅網路結算申報國稅局審核專用申報書以網路申報方
      式申報綜合所得稅後，分別將上開偽造之94年度、95年度
      、96年度捐款證明寄送予稅捐稽徵機關，以為欲將前揭偽
      造捐款證明、捐贈清冊上記載之捐款金額充作列舉扣除額
      中之「一般捐贈」項目以抵扣所得淨額之意思，持向稅捐
      稽徵機關申報稅捐以行使之，以此詐術逃漏91至96年度綜
      合所得稅各計新臺幣（下同）6萬9625元、5萬8009元、14
      萬4000元、10萬4035元、9萬6754元及5萬5452元，足以生
      損害於社團法人觀世音慈心會及稅捐稽徵機關就稅捐核課
      管理之正確性及公平性。
（二）訊據被告對於前揭犯罪事實於原審行準備程序、簡式審判
      程序時均坦承不諱，並有如附表一所示偽造之「社團法人
      觀世音慈心會捐款證明」、偽造之「93年度教育文化公益
      慈善機關或團體接受大額捐贈清冊」、社團法人觀世音慈
      心會97年12月17日（97）觀世音金字第097099號函、99年
      9月1日（99）觀世音清字第099071號函及函附92年至96年
      捐款明細表、社團法人觀世音慈心會捐款收據、捐款證明
      範本、財政部臺北市國稅局綜合所得稅核定通知書、綜合
      所得稅結算申報書、綜合所得稅結算（二維條碼）電子申
      報書、綜合所得稅網路結算申報國稅局審核專用申報書、
      財政部臺北市國稅局檢送之漏稅額計算表等件在卷可證，
      足認被告之任意性自白核與事實相符，堪以採認。綜上，
      本件事證明確，被告犯行堪以認定，應依法論科。
（三）論罪科刑之法律適用：
  １、新舊法比較：
      被告於92年6月2日、93年5月31日為前開犯行後，刑法業
      於94年1月7日修正，94年2月2日公布，並在被告於94年5
      月31日、95年5月間至同年6月30日間之某日為前開犯行後
      之95年7月1日施行，現行刑法第2條第1項規定：「行為後
      法律有變更者，適用行為時之法律。但行為後之法律有利
      於行為人者，適用最有利於行為人之法律。」，上開規定
      乃與刑法第1條罪刑法定主義契合，而貫徹法律禁止溯及
      既往原則，係規範行為後法律變更所生新舊法律比較適用
      之準據法，是刑法第2條本身雖經修正，但刑法第2條既屬
      適用法律之準據法，本身尚無比較新舊法之問題，應一律
      適用裁判時之現行刑法第2條規定以決定適用之刑罰法律
      ，先予辨明。又本次刑法修正之比較新舊法，應就罪刑有
      關之共犯、未遂犯、想像競合犯、牽連犯、連續犯、結合
      犯、以及累犯加重、自首減輕暨其他法定加減原因（如身
      分加減）與加減例等一切情形，綜其全部罪刑之結果而為
      比較，最高法院95年5月23日95年度第8次刑庭會議決議可
      資參照。經查：
  （１）依修正後之刑法第33條第5款：「主刑之種類如下：五
        、罰金：新臺幣1千元以上，以百元計算之」之規定，
        所得科處之罰金刑最低為新臺幣1千元；與被告行為時
        之刑法第33條第五款規定之罰金最低額1元相比較，自
        以被告行為時關於科處罰金刑之法律較有利於被告。是
        關於被告所為在95年6月30日前之犯行，應適用94年1月
        7日修正前之刑法，對於被告較為有利。
  （２）關於定應執行刑之問題，修正前刑法第51條第5款規定
        ：「宣告多數有期徒刑者，於各刑中之最長期以上，各
        刑合併之刑期以下，定其刑期。但不得逾20年。」，而
        修正後刑法第51條第5款規定：「宣告多數有期徒刑者
        ，於各刑中之最長期以上，各刑合併之刑期以下，定其
        刑期。但不得逾30年。」，新法將宣告多數有期徒刑時
        ，得定之應執行刑最高刑期提高為30年，是比較新舊法
        之結果，自以修正前之法律較有利於被告。
  （３）綜上，有關被告於95年6月30日前所為之犯行，應整體
        適用94年1月7日修正前之刑法，對於被告較為有利。
  ２、核被告所為，係犯刑法第216條、第210條之行使偽造私文
      書罪、稅捐稽徵法第41條之逃漏稅捐罪。被告偽造印文之
      行為，為其偽造私文書之部分行為，其偽造私文書之低度
      行為，復為行使偽造私文書之高度行為所吸收，均不另論
      罪。被告分別以一行為觸犯行使偽造私文書罪、稅捐稽徵
      法第41條之罪，為想像競合犯，應從一重之稅捐稽徵法第
      41條之罪處斷。被告於各年度先後數次違反稅捐稽徵法第
      41條之犯行，犯意各別，行為互殊，應予分論併罰。爰審
      酌被告以偽造捐款證明、捐款清冊之方式逃漏稅捐，心存
      僥倖，妨害國家稅收，前後長達6年，所為實不可取，惟
      被告犯後坦承犯行，非無悔意，且於稅捐稽徵機關核定正
      確稅額通知補繳稅款後，均已補繳完畢，此有財政部臺北
      市國稅局91至96年度綜合所得稅核定稅額繳款書6紙附卷
      可稽，是其犯後態度尚稱良好，暨其品行、智識程度、犯
      罪所生損害、所得利益等一切情狀，就被告所犯稅捐稽徵
      法第41條之逃漏稅捐罪，共6罪，各處如附表二「宣告刑
      」欄所示之刑，並說明：被告於前開95年6月30日前所為
      之犯行，均係在96年4月24日之前，爰依中華民國九十六
      年罪犯減刑條例第2條第1項第3款規定，均減其宣告刑2分
      之1，並依上開條例第11條規定，就被告上開所減處之刑
      ，與其因在96年、97年間所為上開犯罪所處之刑，適用94
      年1月7日修正前刑法第51條第5款規定定其應執行有期徒
      刑10月。關於易科罰金之折算標準，除刑法第41條第1項
      有所修正外，罰金罰鍰提高標準條例先於95年4月28日修
      正，並自同年7月1日起生效施行，復於98年4月29日廢止
      。94年1月7日修正前之刑法第41條第1項前段規定：「犯
      最重本刑為5年以下有期徒刑以下之刑之罪，而受6個月以
      下有期徒刑或拘役之宣告，因身體、教育、職業、家庭之
      關係或其他正當事由，執行顯有困難者，得以1元以上3元
      以下折算1日，易科罰金。」，再依據廢止前罰金罰鍰提
      高標準條例第2條：「依刑法第41條易科罰金或第42條第2
      項易服勞役者，均就其原定數額提高為1百倍折算1日；法
      律所定罰金數額未依本條例提高倍數，或其處罰法條無罰
      金刑之規定者，亦同。」之規定，被告行為時之易科罰金
      折算標準，應以銀元1百元以上、3百元以下折算1日，經
      折算為新臺幣後，應以新臺幣3百元以上、9百元以下折算
      1日。惟現行之刑法第41條第1項前段規定修正為：「犯最
      重本刑為5年以下有期徒刑以下之刑之罪，而受6個月以下
      有期徒刑或拘役之宣告者，得以新臺幣1千元、2千元或3
      千元折算1日，易科罰金。」，另廢止前之罰金罰鍰提高
      標準條例業已刪除第2條之規定。是以比較新舊法結果，
      自以舊法所定之易科罰金折算標準有利於被告，故應適用
      94年1月7日修正前刑法第41條第1項前段、廢止前罰金罰
      鍰提高標準條例第2條規定，針對被告於95年6月30日前所
      為犯行所處之宣告刑、減刑後之刑，均諭知易科罰金之折
      算標準。又按於94年1月7日刑法修正施行前犯併合處罰之
      一罪，且該數罪均符合刑法第41條第1項得易科罰金之規
      定者，適用90年1月7日修正之刑法第41條第2項規定，刑
      法施行法第3條之1第3項定有明文。本件被告所犯各罪，
      均得易科罰金，其中被告於95年6月30日前之犯行之犯罪
      時間係在94年1月7日修正之刑法生效施行前，是揆諸前揭
      規定與說明，應適用94年1月7日修正前刑法第41條第1項
      前段、第2項規定，就被告應執行之刑定其如易科罰金，
      以銀元300元即新臺幣900元折算1日之標準。再被告未曾
      因故意犯罪而受有期徒刑以上刑之宣告，此有本院被告前
      案紀錄表1份在卷可稽，經此偵審程序，當知所警惕，信
      無再犯之虞，本院因認對其所宣告之刑，以暫不執行為適
      當，爰併予宣告緩刑3年，以啟自新。末按緩刑宣告，得
      斟酌情形，命犯罪行為人向公庫支付一定之金額，刑法第
      74條第2項第4款定有明文。原審考量被告所為確為法所不
      許，且犯罪期間歷經6個年度，其逃漏之稅款金額共計新
      臺幣52萬7875元，而被告於原審行準備程序時自承現今仍
      在位於臺北市○○區○○路4段318號8樓之新光人壽保險
      股份有限公司（士林收費處）工作，觀諸被告91年至96年
      間之綜合所得稅申報資料，被告收入平均每年達200餘萬
      元以上，可認被告之經濟能力堪稱良好，為促使其日後得
      以知曉尊重法治之觀念，認除前開緩刑宣告外，尚有賦予
      被告一定負擔之必要，爰審酌被告犯罪情節、所得利益之
      多寡、經濟狀況等，併諭知被告向公庫支付新臺幣20萬元
      ，以期符合本案緩刑之目的。至偽造之「社團法人觀世音
      慈心會捐款證明」上如附表一所示之偽造印文，應均依刑
      法第219條規定宣告沒收。
三、被告王淑媛不服原審判決，提起上訴，理由略稱：上訴人即
    被告之實際所得薪資與扣繳憑單上所載相差甚大，且被告因
    健康因素收入每況愈下，現已離開原職位改以承攬方式繼續
    任職，並非正式員工，而無勞、健保、員工福利及底薪，更
    有房貸、信貸等貸款，爰請求法院能給予被告機會，重新審
    視應向公庫支付之額度云云。惟按，刑之量定，為求個案裁
    判之妥當性，法律賦予法院裁量之權。量刑輕重，屬為裁判
    之法院得依職權自由裁量之事項，苟其量刑已以行為人之責
    任為基礎，並斟酌刑法第57條各款所列情狀，在法定刑度內
    ，酌量科刑，如無偏執一端，致明顯失出失入情形，上級審
    法院即不得單就量刑部分遽指為不當或違法。原判決關於被
    告科刑之部分，業以被告之責任為基礎，並審酌刑法第57條
    各款規定事項，復依法減輕其刑，而判處應執行有期徒刑10
    月，並諭知如易科罰金之折算標準，復宣告緩刑3年，並應
    向公庫支付20萬元，並就被告所犯本案之情狀說明其審酌之
    根據及理由，尚無何違反經驗法則、論理法則、比例原則，
    或有何其他逾越法律所規定範圍或濫用權限之違法情事，被
    告上訴，僅以上開經濟因素等空言請求減輕向公庫支付之金
    額，並無理由。本件被告既未依據卷內既有訴訟資料或提出
    新事證，指摘或表明原審判決有何採證認事、用法或量刑等
    足以影響判決本旨之不當或違法，構成應撤銷之具體事由，
    顯不足以動搖或影響原判決之本旨及刑之量定，其上訴自屬
    不合法律上之程式，應予駁回，並不經言詞辯論為之。
據上論斷，應依刑事訴訟法第367條前段、第372條，判決如主文
。
中    華    民    國    100   年     9    月     2    日
                  刑事第十庭  審判長法  官  宋  祺
                                    法  官  林孟宜
                                    法  官  高玉舜
以上正本證明與原本無異。
如不服本判決，應於收受送達後10日內向本院提出上訴書狀，其
未敘述上訴之理由者並得於提起上訴後10日內向本院補提理由書
（均須按他造當事人之人數附繕本）「切勿逕送上級法院」。
                                    書記官  許雅淩
中    華    民    國   100    年    9     月    2     日
附錄：本案論罪科刑法條全文
稅捐稽徵法第41條
納稅義務人以詐術或其他不正當方法逃漏稅捐者，處5 年以下有
期徒刑、拘役或科或併科新台幣6 萬元以下罰金。
中華民國刑法第216 條
行使第210 條至第215 條之文書者，依偽造、變造文書或登載不
實事項或使登載不實事項之規定處斷。
中華民國刑法第210 條
偽造、變造私文書，足以生損害於公眾或他人者，處5 年以下有
期徒刑。
中華民國刑法第219 條
偽造之印章、印文或署押，不問屬於犯人與否，沒收之。
附表一：偽造之社團法人觀世音慈心會捐款證明
  ┌──┬──────┬────┬───────┬─────┐
  │編號│    文號    │捐款人、│  偽造之印文  │ 證據出處 │
  │    │            │捐款金額│              │          │
  │    │            │（新臺幣│              │          │
  │    │            │）      │              │          │
  ├──┼──────┼────┼───────┼─────┤
  │ １ │92年3月27日 │周比奇、│「社團法人觀世│見99年度偵│
  │    │（92）觀世音│36,000元│音慈心會」印文│字第27602 │
  │    │文字第92048 │        │1枚、「何文杞 │號卷《下稱│
  │    │號          │        │」印文2枚     │偵卷》第11│
  │    │            │        │              │頁        │
  ├──┼──────┼────┼───────┼─────┤
  │ ２ │    同上    │王淑媛、│     同上     │見偵卷第12│
  │    │            │86,000元│              │頁        │
  ├──┼──────┼────┼───────┼─────┤
  │ ３ │    同上    │王淑媛、│     同上     │見偵卷第13│
  │    │            │69,000元│              │頁        │
  ├──┼──────┼────┼───────┼─────┤
  │ ４ │    同上    │周比明  │     同上     │見偵卷第14│
  │    │            │36,000元│              │頁        │
  ├──┼──────┼────┼───────┼─────┤
  │ ５ │    同上    │王莊英、│     同上     │見偵卷第15│
  │    │            │36,000元│              │頁        │
  ├──┼──────┼────┼───────┼─────┤
  │ ６ │    同上    │王莊英、│     同上     │見偵卷第16│
  │    │            │66,000元│              │頁        │
  ├──┼──────┼────┼───────┼─────┤
  │ ７ │93年4月27日 │周嘉華、│     同上     │見偵卷第17│
  │    │文號不明    │76,600元│              │頁        │
  │    │            │        │              │          │
  ├──┼──────┼────┼───────┼─────┤
  │ ８ │93年4月27日 │周沈物燕│     同上     │見偵卷第18│
  │    │文號不明    │、78,600│              │頁        │
  │    │            │元      │              │          │
  ├──┼──────┼────┼───────┼─────┤
  │ ９ │93年4月27日 │王淑媛、│     同上     │見偵卷第19│
  │    │（93）觀世音│126,000 │              │頁        │
  │    │文字第92047 │元      │              │          │
  │    │號          │        │              │          │
  ├──┼──────┼────┼───────┼─────┤
  │ １０ │93年4月27日 │周比奇、│     同上     │見偵卷第20│
  │    │（93）觀世音│36,000元│              │頁        │
  │    │文字第92048 │        │              │          │
  │    │號          │        │              │          │
  ├──┼──────┼────┼───────┼─────┤
  │  │93年4月27日 │周比明、│     同上     │見偵卷第21│
  │    │（93）觀世音│36,000元│              │頁        │
  │    │文字第92049 │        │              │          │
  │    │號          │        │              │          │
  ├──┼──────┼────┼───────┼─────┤
  │  │95年4月27日 │周比琦、│     同上     │見偵卷第23│
  │    │文號不明    │72,600元│              │頁        │
  │    │            │        │              │          │
  ├──┼──────┼────┼───────┼─────┤
  │  │95年4月27日 │王淑媛、│     同上     │見偵卷第24│
  │    │（94）觀世音│126,000 │              │頁        │
  │    │文字第94048 │元      │              │          │
  │    │號          │        │              │          │
  ├──┼──────┼────┼───────┼─────┤
  │  │95年4月27日 │周比明、│     同上     │見偵卷第25│
  │    │（94）觀世音│72,600元│              │頁        │
  │    │文字第94050 │        │              │          │
  │    │號          │        │              │          │
  ├──┼──────┼────┼───────┼─────┤
  │  │95年4月27日 │王莊英、│     同上     │見偵卷第26│
  │    │（94）觀世音│83,200元│              │頁        │
  │    │文字第94049 │        │              │          │
  │    │號          │        │              │          │
  ├──┼──────┼────┼───────┼─────┤
  │  │95年4月27日 │周嘉華、│     同上     │見偵卷第27│
  │    │文號不明    │84,600元│              │頁        │
  ├──┼──────┼────┼───────┼─────┤
  │  │95年4月27日 │周沈物燕│     同上     │見偵卷第28│
  │    │文號不明    │、64,850│              │頁        │
  │    │            │元      │              │          │
  ├──┼──────┼────┼───────┼─────┤
  │  │96年4月27日 │周比明、│     同上     │見偵卷第29│
  │    │（95）觀世音│132,600 │              │頁上方    │
  │    │文字第94050 │元      │              │          │
  │    │號          │        │              │          │
  ├──┼──────┼────┼───────┼─────┤
  │  │96年4月27日 │周比琦、│     同上     │見偵卷第29│
  │    │（95）觀世音│132,600 │              │頁下方    │
  │    │文字第94051 │元      │              │          │
  │    │號          │        │              │          │
  ├──┼──────┼────┼───────┼─────┤
  │  │96年4月27日 │王淑媛、│     同上     │見偵卷第30│
  │    │（95）觀世音│156,000 │              │頁上方    │
  │    │文字第92048 │元      │              │          │
  │    │號          │        │              │          │
  ├──┼──────┼────┼───────┼─────┤
  │  │96年4月27日 │王莊英、│     同上     │見偵卷第30│
  │    │（95）觀世音│83,200元│              │頁下方    │
  │    │文字第94049 │        │              │          │
  │    │號          │        │              │          │
  ├──┼──────┼────┼───────┼─────┤
  │  │96年4月27日 │周嘉華、│     同上     │見偵卷第31│
  │    │（95）觀世音│136,600 │              │頁上方    │
  │    │文字第94052 │元      │              │          │
  │    │號          │        │              │          │
  ├──┼──────┼────┼───────┼─────┤
  │  │96年4月27日 │周沈物燕│     同上     │見偵卷第31│
  │    │（95）觀世音│、98,860│              │頁下方    │
  │    │文字第94053 │元      │              │          │
  │    │號          │        │              │          │
  ├──┼──────┼────┼───────┼─────┤
  │  │97年4月28日 │王淑媛、│     同上     │見偵卷第32│
  │    │文號不明    │138,800 │              │頁        │
  │    │            │元      │              │          │
  ├──┼──────┼────┼───────┼─────┤
  │  │97年4月28日 │王莊英、│     同上     │見偵卷第33│
  │    │文號不明    │168,000 │              │頁        │
  │    │            │元      │              │          │
  └──┴──────┴────┴───────┴─────┘
 附表二：
┌──┬───────────┬─────────────────┐
│編號│     犯罪事實         │            宣告刑                │
├──┼───────────┼─────────────────┤
│ １ │以詐術逃漏91年度綜合所│處有期徒刑參月，如易科罰金，以銀元│
│    │得稅之事實            │參佰元即新臺幣玖佰元折算壹日，減為│
│    │                      │有期徒刑壹月又拾伍日，如易科罰金，│
│    │                      │以銀元參佰元即新臺幣玖佰元折算壹日│
│    │                      │。如附表一編號１至６所示之偽造印文│
│    │                      │均沒收。                          │
├──┼───────────┼─────────────────┤
│ ２ │以詐術逃漏92年度綜合所│處有期徒刑參月，如易科罰金，以銀元│
│    │得稅之事實            │參佰元即新臺幣玖佰元折算壹日，減為│
│    │                      │有期徒刑壹月又拾伍日，如易科罰金，│
│    │                      │以銀元參佰元即新臺幣玖佰元折算壹日│
│    │                      │。如附表一編號７至所示之偽造印文│
│    │                      │均沒收。                          │
├──┼───────────┼─────────────────┤
│ ３ │以詐術逃漏93年度綜合所│處有期徒刑肆月，如易科罰金，以銀元│
│    │得稅之事實            │參佰元即新臺幣玖佰元折算壹日，減為│
│    │                      │有期徒刑貳月，如易科罰金，以銀元參│
│    │                      │佰元即新臺幣玖佰元折算壹日。      │
├──┼───────────┼─────────────────┤
│ ４ │以詐術逃漏94年度綜合所│處有期徒刑肆月，如易科罰金，以銀元│
│    │得稅之事實            │參佰元即新臺幣玖佰元折算壹日，減為│
│    │                      │有期徒刑貳月，如易科罰金，以銀元參│
│    │                      │佰元即新臺幣玖佰元折算壹日。如附表│
│    │                      │一編號至所示之偽造印文均沒收。│
├──┼───────────┼─────────────────┤
│ ５ │以詐術逃漏95年度綜合所│處有期徒刑肆月，如易科罰金，以新臺│
│    │得稅之事實            │幣壹仟元折算壹日，減為有期徒刑貳月│
│    │                      │，如易科罰金，以新臺幣壹仟元折算壹│
│    │                      │日。如附表一編號至所示之偽造印│
│    │                      │文均沒收。                        │
├──┼───────────┼─────────────────┤
│ ６ │以詐術逃漏96年度綜合所│處有期徒刑參月，如易科罰金，以新臺│
│    │得稅之事實            │幣壹仟元折算壹日，減為有期徒刑壹月│
│    │                      │又拾伍日，如易科罰金，以新臺幣壹仟│
│    │                      │元折算壹日。如附表一編號、所示│
│    │                      │之偽造印文均沒收。                │
└──┴───────────┴─────────────────┘